---
title: "Zadanie 3"
author: "martyna"
date: "2024-10-15"
output: html_document
---

# **AntibodyTiters**

## Wprowadzenie i opis środowiska

W zadaniu 3 wybrałam pakiet **AntibodyTiters**. Jest on wykorzystywany praktycznie w badaniach nad efektami szczepień. Aby go wczytać należy użyc komendy:

```{r}
library(AntibodyTiters)
```

## Przykładowa komenda 1

```{r}
 emptyABT(fileName = "empty.xlsx", pmax = 7, returnDF = FALSE, 
 	Attrib = c("Sex", "Age", "VeryLow"), 
 	attribFactors = list(c("F", "M"), c(18, 80), c(TRUE, FALSE)))
 
```

Powyższa komenda pozwala na utworzneie pustego arkusza w excelu gdzie można wprowadzać dane doświadczalne.

## Przykładowa komenda 2

```{r}
inDataVL <- subset(inData, VeryLow == TRUE)
halfLifeABT(inDataVL, output = "data.frame")
```

Powyższa funkcja pozwala na obliczanie okresu półtrwania na podstawie obiektu klasy ABT.

## Podsumowanie

Pakiet ten posiada wiele fumkcji pozwalajacych na analize danych w badaniach nad efektami szczepień, pozwala na analizę danych zarówno od jednego jak i wielu pacjentów oraz określenie miana przeciwciał podczas podawania różnych dawek immunizacyjnych.
